【裁判字號】    98,婚,268
【裁判日期】    980604
【裁判案由】    離婚
【裁判全文】
臺灣臺南地方法院民事判決               98年度婚字第268號
原      告  乙○○
訴訟代理人  蘇建榮律師
被      告  甲○○
列當事人間請求離婚等事件，經本院於民國98年5月21日言詞辯
論終結，判決如下：
    主    文
准原告與被告離婚。
訴訟費用由被告負擔。
    事實及理由
一、原告主張：兩造於民國91年6月15日結婚，目前婚姻關係存
    續中，然被告因恐嚇取財犯行於96年1月10日遭臺灣嘉義地
    方法院判處恐嚇取財罪刑並定執行刑有期徒刑6年，兩造婚
    姻已難以維持，爰依民法第1052條第1項第10款規定，訴請
    離婚等語。並聲明：如主文所示。
二、被告則到庭陳稱：伊對原告請求離婚沒有意見，伊的確遭法
    院判刑超過有期徒刑6個月以上確定等語。
三、得心證之理由：
（一）原告主張兩造於91年6月15日結婚，兩造之婚姻關係現仍
      存續中之事實，有原告所提之戶籍謄本2份在卷可稽，堪
      認屬實。
（二）按夫妻之一方因故意犯罪，經判處有期徒刑逾6個月確定
      ，他方得向法院請求判決離婚，民法第1052條第1項第10
      款定有明文。又按依民法第1052條第1項第10款規定訴請
      離婚者，應於知悉後1年內，或其情事發生後5年內請求，
      此參民法第1054條規定自明。查本件被告因恐嚇取財及偽
      造文書等數犯罪行為，經臺灣嘉義地方法院以96年度訴字
      第913號刑事判決分別判處有期徒刑2月至有期徒刑2年不
      等之罪刑，並判決合併應執行有期徒刑6年及刑後強制工
      作3年，後經上訴臺灣高等法院臺南分院，經該院於97年5
      月13日以97年度上訴字第285號判決上訴駁回，而於97年6
      月5日送執行確定等情，有本院依職權所查閱之臺灣高等
      法院被告前案紀錄表1份及上開刑事判決2份附卷可按，基
      上，原告主張本件被告因故意犯罪，經判處有期徒刑逾6
      個月確定而合於前開民法第1052條第1項第10款裁判離婚
      之要件一節堪予認定；而本件被告前開所犯之恐嚇取財等
      罪行，既係於97年6月5日確定在案，本件原告係於98年3
      月19日提起本件訴訟，有本件起訴狀上本院收狀章可稽，
      則原告依民法第1052條第1項第10款之規定提起本件訴訟
      ，自尚未逾越同法第1054 條之除斥期間，亦可認定。從
      而，原告本於民法第1052條第1項第10款之規定訴請離婚
      ，核屬有據，應予准許。
四、結論：
    本件原告之訴為有理由，依民事訴訟法第78條，判決如主文
    。
中    華    民    國    98    年    6     月     4    日
                      家事法庭  法  官  楊佳祥
以上正本係照原本作成。
如對本判決上訴，須於判決送達後20日之不變期間內，向本院提
出上訴狀。
中    華    民    國    98    年    6     月     4    日
                                書記官  葉芳如


司法院資訊處製作；財團法人民間司法改革基金會備份。
